# 请问版主：账务如何处理算债务重组吗？

提问人：dcgqmrl 时间：2020-07-30 13:33:03
告知函
XXX有限公司：
我公司与贵公司分别于 2014 年 8 月 1 日、 2015 年 1 月签订了《XX产业区域发展（2015-2019）五年战略规划咨询服务协议》、《XXXX年LNG项目技术咨询合同》，合同金额分别为肆拾捌万元整和陆拾万元整。
截至本告知函发送之日，上述两份合同贵公司已经支付费用共计柒抬染万元，剩余叁拾壹万元未支付。经双方友好协商，一致同意对以上两份合同未付款项约定如下：
1 、由于以上两项目暂停进行，我公司停止对以上项目提供相关技术支持，双方同意核减设计费贰拾陆万元整，对以上两份合同未付款项，贵公司在收到我公司发送的告知函原件后向我公司支付伍万元费用后，以上两份合同即全部履行完毕，双方互不追究任何责任。
2 、本告知函自我公司盖章后生效，未尽事宜以原合同约定为准。
日期 2019 年 12 月 1 日

回答人：chenyiwei
这种情况是双方协商终止原合同，但所终止的合同不是金融工具准则所规范的合同，所以不是债务重组。如果双方已就该告知函的内容达成一致，则双方应根据该告知函中的约定调整各自的收入和成本费用，不应作为债务重组处理。
债务重组的对象是金融工具，是单纯的债务条款修改，与基础交易的背景无关。凡是涉及基础交易条款变动的。都不是单纯的债务重组。